臺灣屏東地方法院刑事判決
111年度訴字第351號
公  訴  人  臺灣屏東地方檢察署檢察官
被      告  蔡文郎


指定辯護人  本院公設辯護人謝弘章  
上列被告因違反毒品危害防制條例案件，經檢察官提起公訴（11
1年度偵字第5076號、111年度毒偵字第822號），本院判決如下
：
    主  文
甲○○犯如附表編號1、2、3「主文」欄所示之罪，共參罪，各處
如附表編號1、2、3「主文」欄所示之刑及沒收。不得易科罰金
之附表編號1、2部分，應執行有期徒刑陸年貳月。
    事  實
一、甲○○明知甲基安非他命為毒品危害防制條例第2條第2項第2
    款所定之第二級毒品，不得非法販賣，亦不得施用，竟分別
    為下列行為：
　㈠甲○○與熊文彬共同基於意圖營利販賣第二級毒品甲基安非他
    命之犯意聯絡，由甲○○於民國109年12月10日晚間9、10時許
    ，以其持用門號0000000000號手機連接網路，使用Messenge
    r與黃雅慧磋商買賣第二級毒品事宜，約定以新臺幣(下同)6
    ,000元之價格，買賣甲基安非他命3.75公克。甲○○提供熊文
    彬申辦使用之陽信商業銀行帳號000000000000號帳戶號碼予
    黃雅慧，黃雅慧於當日晚間10時14分許匯款6,000元至上揭
    帳戶，熊文彬旋將甲基安非他命1包交予甲○○，甲○○於翌日
    不詳時間，在址設屏東縣○○鄉○○路○段000號統一超商守福門
    市，以便利商店店到店之寄送方式，將裝有甲基安非他命1
    包之包裹寄至址設臺中市○○區○○路000號統一超商坑口門市
    ，由黃雅慧領收，甲○○、熊文彬以此方式，共同販賣第二級
    毒品甲基安非他命1次(熊文彬涉犯共同販賣第二級毒品罪嫌
    ，由本院另案審理中)。
　㈡甲○○基於意圖營利販賣第二級毒品甲基安非他命之犯意，於1
    11年1月13日下午3時許，在高雄市鳳山區中崙路不詳檳榔攤
    ，以門號0000000000號手機連接網路，使用Messenger與黃
    雅慧磋商買賣第二級毒品事宜，約定以8,000元之價格，買
    賣甲基安非他命3.75公克。黃雅慧前往甲○○住處交付8,000
    元予甲○○收受，甲○○(起訴書誤載為熊文彬)再駕車搭載黃雅
    慧前往臺灣高鐵左營站。甲○○聯繫毒品來源即綽號「阿妹」
    之人到場，甲○○將黃雅慧給付之毒品價金8,000元交付予阿
    妹，阿妹則將重量約3.75公克之甲基安非他命1包交予甲○○
    ，由甲○○將甲基安非他命交予黃雅慧收受。
　㈢甲○○基於施用第二級毒品甲基安非他命之犯意，於111年4月2
    0日中午12時許，在其住處以將甲基安非他命置於玻璃球內
    ，以火燒烤吸食煙霧之方式，施用第二級毒品甲基安非他命
    1次。
二、嗣臺中市政府警察局霧峰分局警員至甲○○住處對其執行搜索
    ，扣得門號0000000000號手機1支、吸食器4組、空夾鏈袋3
    個、藥鏟1支、電子磅秤1個。甲○○於警方搜索時主動向司法
    警察自首施用甲基安非他命犯行，警方於111年4月21日下午
    3時20分許對甲○○採尿送驗，驗尿結果呈安非他命、甲基安
    非他命陽性反應而查獲。
三、案經臺中市政府警察局霧峰分局報告臺灣屏東地方檢察署檢
    察官偵查起訴。
    理  由
壹、程序方面：
一、被告以外之人於審判外之陳述，雖不符刑事訴訟法第159條
    之1至第159條之4之規定，而經當事人於審判程序同意作為
    證據，法院審酌該言詞陳述或書面陳述作成時之情況，認為
    適當者，亦得為證據；當事人、代理人或辯護人於法院調查
    證據時，知有同法第159條第1項不得為證據之情形，而未於
    言詞辯論終結前聲明異議者，視為有前項之同意，刑事訴訟
    法第159條之5定有明文。下列所引被告甲○○以外之人於審判
    外之陳述，檢察官、被告及其辯護人於本院準備程序中均表
    示同意有證據能力(本院卷第55頁)，就此等供述證據，依刑
    事訴訟法第159條之5規定，認有證據能力。
二、其餘本件所憑認定被告犯罪事實之各項非供述證據，查無違
    反法定程序取得之情，依同法第158條之4規定反面解釋，均
    有證據能力。
貳、實體部分：
一、認定犯罪事實所憑之證據及理由：
　㈠上揭犯罪事實，業據被告於警詢、偵查、本院審理中坦承不
    諱（偵一卷第25頁至第28頁、第93頁至第95頁，本院卷第25
    頁至第29頁、第51頁至第59頁、第91頁至第103頁），核與
    證人黃雅慧、熊文彬於警詢、偵查之證述相符(警一卷第37
    頁至第47頁、第73頁至第83頁，他卷第129頁至第131頁、第
    163頁至第165頁，偵一卷第131頁至第135頁、第205頁至第2
    07頁)，且有證人黃雅慧申辦之霧峰區農會帳戶存摺封面影
    本及跨行交易明細表、證人熊文彬申辦陽信商業銀行帳戶資
    料表及歷史交易明細、自願受搜索同意書、臺中市政府警察
    局霧峰分局搜索扣押筆錄、扣押物品目錄表、扣押物品收據
    、被告與證人黃雅慧Messenger對話紀錄、勘查採證同意書
    、臺中市政府警察局霧峰分局委託鑑驗尿液代號與真實姓名
    對照表、欣生生物科技股份有限公司濫用藥物尿液檢驗報告
    各1份、扣押物品照片4張在卷可憑(警一卷第55頁至第61頁
    、第91頁至第97頁、第131頁至第139頁、第143頁至第145頁
    ，偵一卷第59頁至第62頁，偵二卷第17頁)。足證被告任意
    性自白與事實相符。
　㈡被告就本案犯行有營利意圖：
　　邇來政府為杜絕毒品氾濫，再三宣導民眾遠離毒品。且毒品
    非法交易向來為政府查禁森嚴且重罰不寬貸之行為，倘非有
    利可圖，被告絕無平白甘冒被查緝重罰之風險，而販賣毒品
    之理，是其販入之價格當較其出售之價格為低，或販入毒品
    之價格較換取其他財物之價格為低，而有從中賺取價差或毒
    品量差牟利之意圖及事實，應屬合理認定。況第二級毒品價
    格不貲、物稀價昂，並無公定之價格，不論任何包裝，均可
    任意分裝增減分量，每次買賣價量亦可能隨時依雙方間之關
    係深淺、資力、需求量及對行情之認知、來源是否充裕、查
    緝是否嚴緊，購買者被查獲時供述購買對象之可能性風險評
    估等因素，而異其標準，並隨時機動調整，非可一概而論，
    是販賣之利得，除經坦承犯行或價量俱臻明確外，委難查得
    實情，販賣之人從價差或量差中牟利方式雖異，其意圖營利
    之非法販賣行為則一，從而，舉凡有償交易，除足以反證其
    確是另基於某種非圖利本意之關係外，如無任何利益可圖，
    被告實無甘冒重罪風險而將甲基安非他命販賣予證人黃雅慧
    之理，且被告於本院審理時自陳：「附表編號1販賣毒品的
    錢都是熊文彬拿走，附表編號2販賣毒品的錢都是阿妹拿走
    ，但是熊文彬跟阿妹都會請我吃毒品或多裝一點毒品給我。
    （本院卷第54頁）」顯見被告係藉由販賣第二級毒品甲基安
    非他命，從中賺取毒品量差牟利甚明。
　㈢綜上，本案事證明確，被告犯行均堪以認定，應予依法論罪
    科刑。
二、論罪科刑：
　㈠核被告附表編號1、2所為，均是犯毒品危害防制條例第4條第
    2項販賣第二級毒品罪；附表編號3所為，是犯毒品危害防制
    條例第10條第2項施用第二級毒品罪。被告與證人熊文彬就
    附表編號1部分，有犯意聯絡、行為分擔，為共同正犯。附
    表編號1、2部分，被告販賣第二級毒品前為販賣而持有甲基
    安非他命，是意圖販賣而持有甲基安非他命之低度行為，為
    販賣甲基安非他命之高度行為所吸收；附表編號3部分，被
    告施用第二級毒品前持有第二級毒品之低度行為，為施用之
    高度行為所吸收，均不另論罪。被告如附表編號1至3所示犯
    行，犯意有別、行為互殊，應分論併罰。
　㈡刑之減輕：
　⒈附表編號1、2部分，有毒品危害防制條例第17條第2項規定之
    適用：
　　犯第4條至第8條之罪於偵查及歷次審判中均自白者，減輕其
    刑，毒品危害防制條例第17條第2項定有明文。被告於偵查
    及本院審理時均坦承附表編號1、2所示犯行已如前述，故依
    毒品危害防制條例第17條第2項規定減輕其刑。
　⒉附表編號1部分，有毒品危害防制條例第17條第1項規定之適
    用，附表編號2、3部分則無：
　　犯第4條至第8條、第10條或第11條之罪，供出毒品來源，因
    而查獲其他正犯或共犯者，減輕或免除其刑，毒品危害防制
    條例第17條第1項定有明文。被告於第一次偵訊時，即供出
    附表編號1部分，是跟證人熊文彬共同犯罪，附表編號2、3
    部分，被告供稱上游為阿妹即嘉君(本院卷第54頁、第56頁)
    。本院函詢臺灣屏東地方檢察署檢察官、臺中市政府警察局
    霧峰分局，本案是否有因被告供述查獲其他正犯或共犯，臺
    灣屏東地方檢察署覆稱：「熊文彬業經查獲，並以臺灣屏東
    地方檢察署111年度偵字第7385號追加起訴在案，阿妹則未
    查獲」，臺中市政府警察局霧峰分局則覆稱：「阿妹尚未查
    獲」，此有臺灣屏東地方檢察署111年7月15日屏檢錦列111
    偵5076字第1119027390號函、臺中市政府警察局霧峰分局11
    1年7月10日中市警霧分偵字第1110029021號函各1份可憑(本
    院卷第71頁、第75頁)，被告供出毒品來源與附表編號1部分
    具有先後且相當之因果關係及必要之關聯性，故此部分依上
    揭規定減輕其刑，附表編號2、3部分，則無上揭規定之適用
    。
　⒊附表編號3部分，有刑法第62條前段規定之適用：
　　對於未發覺之罪自首而受裁判者，得減輕其刑，刑法第62條
    前段定有明文。被告於驗尿前向員警坦承施用第二級毒品犯
    行等情，有本院公務電話紀錄1份附卷可參（本院卷第47頁
    ），是被告於其附表編號3所示犯罪未被發覺前，主動向員
    警自首而願受裁判，依刑法第62條前段規定減輕其刑。
　⒋被告附表編號1犯行，同時有2種減輕事由，依刑法第70條規
    定遞減輕之。
　㈢量刑：
　　以行為人之責任為基礎，審酌被告前有違反麻醉藥品管理條
    例、偽造文書、違反槍砲彈藥刀械管制條例、製造第二級毒
    品未遂、強制性交等前科紀錄(其中部分為被告本案行為前5
    年內執行完畢，惟因檢察官並未主張本件構成累犯，故本院
    就被告是否構成累犯不予調查，惟仍就被告前科列入量刑參
    考)，有其臺灣高等法院被告前案紀錄表可憑，素行難謂良
    好。附表編號1、2部分，被告無視國家毒品禁令，販賣第二
    級毒品甲基安非他命，將毒品之害加諸他人，戕害他人健康
    ，對社會治安造成危害，其販賣第二級毒品販賣對象1人、
    販賣次數2次；附表編號3部分，被告於110年10月7日觀察、
    勒戒執行完畢後，仍不知警惕，自陷於毒癮之害，施用第二
    級毒品1次，所為實應非難。惟念其犯後坦承全部犯行。被
    告施用毒品固戕害個人健康至鉅，然就他人權益之侵害尚屬
    有限。兼衡其自陳之智識程度及家庭、經濟狀況（因涉及個
    人隱私故不揭露，詳如本院卷第102頁）等一切情狀，分別
    量處如附表主文欄所示之刑，附表編號3部分，諭知如附表
    主文欄所示之易科罰金折算標準。又被告所犯附表編號3部
    分，與附表編號1、2部分，分別受處得易科罰金之刑及不得
    易科罰金之刑，故應依刑法第50條第1項第1款規定，不予合
    併定應執行刑，而僅就不得易科罰金之各罪間，依整體犯罪
    非難評價、各行為所侵害法益之關聯性或同一性、罪數所反
    映之被告人格特性與犯罪傾向、社會對特定犯罪行為處罰之
    期待等，為綜合判斷，量處如主文所示之應執行刑。
三、沒收：
　㈠犯罪所用之物：
　⒈門號0000000000號手機1支：
　　犯第4條之罪者，其供犯罪所用之物，不問屬於犯罪行為人
    與否，均沒收之，毒品危害防制條例第19條第1項定有明文
    。扣案被告所有門號0000000000號手機1支，是供被告附表
    編號1、2所示犯行所用之物，業經被告供稱在卷（本院卷第
    55頁），故依前揭規定，於其所犯附表編號1、2所示罪刑項
    下宣告沒收。
　⒉吸食器4組、空夾鏈袋3個、藥鏟1支、電子磅秤1個：
　　供犯罪所用之物，屬於犯罪行為人者，得沒收之，刑法第38
    條第2項定有明文。扣案吸食器4組、空夾鏈袋3個、藥鏟1支
    、電子磅秤1個，為被告所有、供本案施用第二級毒品所用
    之物，業據其陳稱明確（本院卷第55頁），故依前開規定，
    於被告所犯附表編號3所示罪刑項下宣告沒收。
　㈡犯罪所得：
　　被告陳稱：「附表編號1部分，熊文彬把6,000元都拿走，附
    表編號2部分，阿妹把8,000元都拿走。(本院卷第54頁)」就
    被告此部分所述，檢察官表示沒有意見(本院卷第54頁至第5
    5頁)。且卷內並無證據證明被告仍保有此部分犯罪所得之事
    實上處分權限，故不在被告所犯附表編號1、2所示罪刑項下
    宣告沒收。
據上論斷，應依刑事訴訟法第299條第1項前段，判決如主文。
本案經檢察官陳妍萩提起公訴，檢察官潘國威到庭執行職務。
中　　華　　民　　國　　111 　年　　9 　　月　　20　　日
                  刑事第一庭  審判長法  官  王以齊
　　　　　　　　　                  法  官  楊宗翰
　　　　　　　　　                  法  官  粘凱庭
以上正本證明與原本無異。
如不服本判決應於收受判決後20日內向本院提出上訴書狀，並應
敘述具體理由；其未敘述上訴理由者，應於上訴期間屆滿後20日
內向本院補提理由書（均須按他造當事人之人數附繕本）「切勿
逕送上級法院」。
中　　華　　民　　國　　111 　年　　9 　　月　　20　　日
                                    書記官  李家維
附錄本案論罪科刑法條全文：
毒品危害防制條例第4條
製造、運輸、販賣第一級毒品者，處死刑或無期徒刑；處無期徒
刑者，得併科新臺幣三千萬元以下罰金。
製造、運輸、販賣第二級毒品者，處無期徒刑或十年以上有期徒
刑，得併科新臺幣一千五百萬元以下罰金。
製造、運輸、販賣第三級毒品者，處七年以上有期徒刑，得併科
新臺幣一千萬元以下罰金。
製造、運輸、販賣第四級毒品者，處五年以上十二年以下有期徒
刑，得併科新臺幣五百萬元以下罰金。
製造、運輸、販賣專供製造或施用毒品之器具者，處一年以上七
年以下有期徒刑，得併科新臺幣一百五十萬元以下罰金。
前五項之未遂犯罰之。
毒品危害防制條例第10條
施用第一級毒品者，處六月以上五年以下有期徒刑。
施用第二級毒品者，處三年以下有期徒刑。
卷別對照表：
簡稱 卷宗名稱 警一卷 臺中市政府警察局霧峰分局中市警霧分偵字第1110017522號卷 警二卷 臺中市政府警察局霧峰分局中市警霧分偵字第1110017523號卷 偵一卷 臺灣屏東地方檢察署111年度偵字第5076號卷 偵二卷 臺灣屏東地方檢察署111年度毒偵字第822號卷 他  卷 臺灣屏東地方檢察署111年度他字第355號卷 聲羈卷 本院111年度聲羈字第96號卷 本院卷 本院111年度訴字第351號卷 
附表：
編號 犯罪事實 主文 1 事實欄一㈠部分 甲○○共同販賣第二級毒品，處有期徒刑貳年捌月。 扣案門號0000000000號手機壹支沒收。 2 事實欄一㈡部分 甲○○販賣第二級毒品，處有期徒刑伍年肆月。 扣案門號0000000000號手機壹支沒收。 3 事實欄一㈢部分 甲○○施用第二級毒品，處有期徒刑肆月，如易科罰金，以新臺幣壹仟元折算壹日。 扣案吸食器肆組、空夾鏈袋參個、藥鏟壹支、電子磅秤壹個均沒收。